臺灣彰化地方法院刑事判決　　　　　　　　　　　　九十三年度易字第一一七九號
　　公　訴　人　臺灣彰化地方法院檢察署檢察官
　　被　　　告　丙○○
右列被告因傷害等案件，經檢察官提起公訴 (九十三年度偵緝字第四八一號），本院
判決如左：
    主  文
丙○○傷害人之身體，處有期徒刑肆月，如易科罰金以佰元折算壹日。
    事  實
一、丙○○與乙○○原係男女朋友關係，後因細故彼有不悅，乙○○不願繼續交往，
    乃提出分手之要求，惟丙○○對此心有不甘，適其於民國九十三年四月二十四日
    獲知乙○○欲從南部返回住處，立即於同日晚上二十二時許，駕駛自小客車（該
    車牌不詳）至乙○○位於彰化縣員林鎮○○○街五十七巷二十弄二十號住處外等
    候，此時，恰乙○○搭計程車返家，丙○○即基於強制乙○○及傷害他人身體之
    犯意，趨前拉扯乙○○之衣服，不欲乙○○進入住處。彼時，適乙○○之母親葉
    鳳嬌在其家門外，示意乙○○趕快入內，丙○○見狀除出手作阻擋狀外，並拉抓
    葉女之頭髮，及推乙○○撞擊鄰家之鐵門，致乙○○跌倒在地。丙○○並進一步
    抓住乙○○頭髮，按頭部著於地面，其間並有拉起又按下撞擊地面之動作。後丙
    ○○欲乙○○與其同行，乃拉住頭髮且加以拖行之方式（此時乙○○非係倒臥）
    ，往巷口拖行約二十公尺，使乙○○於受暴力，無義務與之隨行，後因鄰人圍觀
    ，丙○○始行罷手，並以加害身體之事，出言「我已經豁出去，等著瞧，試試看
    ，不會放過你」等語，對乙○○恐嚇，使乙○○心生畏懼。而乙○○因丙○○之
    上開行為，受有左（五ｘ二公分）右（一ｘ一公分）肘及右腕（二ｘ一公分）表
    淺損傷、頭皮挫傷（二ｘ二公分）、臉部挫傷（一ｘ一公分）及頭部外傷併腦震
    盪等傷害。
二、案經被害人乙○○訴由彰化縣警察局員林分局報請臺灣彰化地法院檢察署檢察官
    偵查起訴。
    理  由
一、訊據被告丙○○固坦承有使告訴人乙○○撞到鐵門之事實，惟矢口否認涉有前開
    傷害、強制及恐嚇危害安全之犯行，並辯稱：伊只是要向告訴人乙○○索回物品
    而已，非但未出言恐嚇，亦未拉扯告訴人乙○○之頭髮，使葉女之頭部撞地及拖
    行，至於告訴人乙○○撞及鐵門，純屬伊欲出手撥開葉女之母親，而一時不小心
    撥及告訴人乙○○所致云云。但查：（一）按刑事訴訟法第一百五十九條之五規
    定：「被告以外之人於審判外之陳述，雖不符前四條之規定，而經當事人於審判
    程序同意作為證據，法院審酌該言詞陳述或書面陳述作成時之情況，認為適當者
    ，亦得為證據。當事人、代理人或辯護人於法院調查證據時，知有第一百五十九
    第一項不得為證據之情形，而未於言詞辯論終結前聲明異議者，視為有前項之同
    意。」。查本件告訴人乙○○於警訊及偵查之陳述，係被告以外之人於審判外之
    陳述，為傳聞證據，然被告於本院調查證據時，知有上情而仍未於言詞辯論終結
    前聲明異議，本院復審酌該等言詞陳述均係由告訴人乙○○出於自由意識而陳述
    ，且所陳述之內容又無顯不可信之情事等一切情狀，認為適當，依前開規定，自
    得採為認定本件犯罪事實之證據，合先敘明。（二）右揭事實，非但業據告訴人
    乙○○於警訊及偵查中，指證明證，且亦據證人即目擊者葉鳳嬌於本院受詰問時
    ，證稱明確，且有員生醫院出具之診斷證明書二紙在卷可稽。而證人葉鳳嬌雖為
    告訴人之母親，但其於本院陳述時，就「被告有無抓告訴人之頭部，猛力撞擊地
    面」乙節，僅陳稱「被告將我女兒的頭髮按在地面，後又拉起來又按下去撞地面
    」等語，並未為誇大陳述如「猛力」「猛撞」等詞，是足見證人葉鳳嬌所陳，係
    符合事實，並無任何挾怨報復之誇大指證，故當可採信。（三）被告於準備程序
    中，明白自承有推告訴人，使之頭部撞到鐵門之事實，而嗣於審理時，又翻異前
    供為上開辯詞，顯見被告所辯，有淡化犯行之嫌。（四）觀前開診斷證明書所示
    ，告訴人之傷勢，遍及頭臉部與上肢，依常理當非一時不小心所能致之，告訴人
    乙○○確受被告之暴行，至為灼燃。綜上，顯見被告所辯，與事實相違，不可採
    信。從而，本件罪證明確，被告之犯行，足以認定。
二、核被告丙○○所為，係犯刑法第二百七十七條第一項之傷害罪、第三百零四條之
    強制罪及同法第三百零五條恐嚇危害安全罪，被告所犯上開三罪間，有方法結果
    之牽連關係，為牽連犯，依牽連犯之規定，從一重之傷害罪處斷。爰審酌被告犯
    罪之動機、方法、手段、被害人所受傷勢及犯後態度等一切情狀，量處如主文所
    示之刑，並諭知易科罰金之折算標準。
據上論斷，應依刑事訴訟法第二百九十九條第一項前段，刑法第二百七十七條第一項
、第三百零四條、第三百零五條、第五十五條、第四十一條一項，罰金罰鍰提高標準
條例第一條前段、第二條前段，判決如主文。
本案經檢察官甲○○到庭執行職務。
中      華      民      國    九十四    年      一      月    十九      日
                                臺灣彰化地方法院刑事第一庭
                                    審判長法官  洪  志  賢
                                    法      官  簡  璽  容
                                    法      官  周  莉  菁
右正本證明與原本無異。
如不服本判決，應於判決送達後十日內，向本院提出上訴狀（須附繕本）。
告訴人或被害人對於判決如有不服具備理由請求檢察官上訴者，其上訴期間之計算係
以檢察官收受判決正本之日期為準。
                                    法院書記官  洪  年  慶
中      華      民      國    九十四    年      一      月    二十      日
刑法第二百七十七條
傷害人之身體或健康者，處三年以下有期徒刑，拘役或一千元以下罰金。
犯前項之罪，因而致人於死者，處無期徒刑或七年以上有期徒刑，致重傷者，處三年
以上，十年以下有期徒刑。
刑法第三百零四條
以強暴、脅迫使人行無義務之事或妨害人行使權利者，處三年以下有期徒刑、拘役或
三百元以下罰金。
前項之未遂犯罰之。
刑法第三百零五條
以加害生命、身體、自由、名譽、財產之事恐嚇他人，致生危害於安全者，處二年以
下有期徒刑、拘役或三百元以下罰金。
